【裁判字號】    98,上訴,378
【裁判日期】    980403
【裁判案由】    偽造文書等
【裁判全文】
臺灣高等法院高雄分院刑事判決         98年度上訴字第378號
上  訴  人
即  被  告  甲○○
                    （現另案於臺灣高雄監獄執行中）
上列上訴人因偽造文書等案件，不服臺灣高雄地方法院97年度審
訴字第5312號中華民國97年12月29日第一審判決（起訴案號：臺
灣高雄地方法院檢察署96年度偵字第21032 、27570 、30059 、
30379 、32634 號） ，提起上訴，本院判決如下：
     主  文
上訴駁回。
     理  由
一、按上訴書狀應敘述具體理由；又第二審法院認為上訴書狀未
    敘述理由或上訴有刑事訴訟法第362 條前段之情形者，應以
    判決駁回之，同法第361 條第2 項、第367 條前段定有明文
    。
二、上訴人即被告甲○○（下稱被告）上訴意旨略以：被告於96
    年7 月26日向被害人乙○○取得新台幣（下同）2 萬元，係
    被害人乙○○委託被告購買行動電話而自願交付，被告並無
    詐欺被害人乙○○，且原審審理中未給予被告詰問被害人乙
    ○○之機會，原審判決認被告有此部分詐欺犯行尚有未合，
    訴訟程序亦有瑕疵。又被告有正當職業，並非以犯罪為常業
    ，原審判決判令被告強制工作，自有未當。
三、經查：(一)原審判決以被告於96年7 月26日向被害人乙○○詐
    取2 萬元之事實，已經證人即被害人乙○○於警詢及偵查中
    證述明確，且被告於偵查、審理中亦自白向被害人乙○○佯
    稱代購行動電話而詐取2 萬元等語在卷，因認被告此部分詐
    欺犯行堪以認定，原判決認事用法尚無不當。(二)再被告於原
    審準備程序中已認罪，並同意行簡式審判程序，復於原審審
    理中就證人即被害人乙○○於警詢及偵查中證述表示無意見
     ( 見 原審卷第26－27頁、第33頁正、反面），證人即被害
    人乙○○於警詢及偵查中之證述依法自得作為證據。(三)又原
    審判決已說明被告自95年間起即曾有多次竊盜前科，甫於96
    年5 月10日執行完畢，旋於96年6 月起再多次因犯竊盜、詐
    欺等罪經判刑確定，竟再為本件犯行，且所竊物品價值非輕
    ，顯見其確有竊盜之犯罪習慣，僅藉刑之執行尚不足以根絕
    其惡性。另參以被告前於：1.94年4 月間犯詐欺罪，於94年
    9 月21日經法院判處有期徒刑3 月確定；94年9 月間犯竊盜
    罪，於95年3 月16日經法院判處有期徒刑4 月確定；經定應
    執行刑有期徒刑6 月，於96年4 月27日執行完畢。2.96年6
    月23日犯竊盜罪，於96年7 月30日經法院判處有期徒刑5 月
    確定；96年6 、7 月間各犯竊盜罪、行使偽造私文書罪、詐
    欺罪，於96年12月24日經法院判處有期徒刑4 月、5 月、4
    月，定應執行刑有期徒刑11月確定；96年9 月16日犯竊盜罪
    ，於97年3 月21日經法院判處有期徒刑5 月確定（上開確定
    判決經定應執行刑有期徒刑1 年8 月，現執行中）。此均有
    臺灣高雄地方法院94年度簡字第5424號、95年度簡字第1579
    號、96年度簡字第40 56 號、97年度簡字第661 號刑事簡易
    判決書、96年度訴字第3654號刑事判決書在卷足憑。是被告
    於94年4 月、9 月間各犯詐欺罪、竊盜罪，甫於96年4 月27
    日執行完畢，旋於96年6 、7 、9 月間接連犯竊盜3 罪、行
    使偽造私文書1 罪、詐欺1 罪，另於96年5 月20日、96 年6
    月30日、96年7 月15日、96年7 月26日分別共犯本件竊盜4
    罪、行使偽造私文書6 罪、詐欺1 罪，再被告所犯罪質各是
    竊取他人財物、販賣帳戶幫助詐欺、偽造私文書詐取財物、
    詐取財物，足見被告顯無正當工作收入，而賴犯罪所得維生
    ，此亦經被告於警詢陳述：「當時我缺錢，我用信用卡刷東
    西拿去換現金做為生活費」等語 (見警3 卷第4 頁），被告
    有犯罪習慣甚明。原審判決為強制被告從事勞動，並學習一
    技之長及正確之謀生觀念，祈使日後重返社會時得以適應，
    乃依竊盜犯贓物犯保安處分條例第3 條第1 項第2 款之規定
    ，諭知被告於刑之執行前，令入勞動場所強制工作3 年，於
    法亦核無違誤。
四、此外，被告並未依據卷內既有訴訟資料或提出新事證，指摘
    或表明原審判決有何採證認事、用法或量刑等足以影響判決
    本旨之不當或違法，而構成應予撤銷之具體理由（例如：依
    憑證據法則具體指出所採證據何以不具證據能力，或依憑卷
    證資料，明確指出所為證據證明力之判斷如何違背經驗、論
    理法則），其上訴即不合法律上之程式。再上訴不合法律上
    之程式之情形，依刑事訴訟法第367 條但書規定：「但其情
    形可以補正而未經原審法院命其補正者，審判長應定期間先
    命補正。」，係指上訴書狀未敘述理由，原審未命補提理由
    書狀，審判長即應定期間先命補正。被告提起上訴時，上訴
    書狀如已載理由者，即無審判長應定期間先命補正之適用。
    從而，被告之上訴書狀未敘述具體理由，且於上訴期間屆滿
    （即98年1 月17日）後之20日內（即98年2 月6 日以前），
    亦未補提上訴具體理由，依上開規定，顯屬違背法律上之程
    式，應由本院依同法第367 條前段、第372 條不經言詞辯論
    判決如主文。
中    華    民    國    98    年    4     月     3    日
                  刑事第八庭    審判長法  官  洪兆隆
                                      法  官  陳志銘
                                      法  官  郭玫利
以上正本證明與原本無異。
如不服本判決應於收受本判決後10日內向本院提出上訴書狀，其
未敘述上訴理由者，並得於提起上訴後10日內向本院補提理由書
狀（均須按他造當事人之人數附繕本）「切勿逕送上級法院」。
中    華    民    國    98    年    4     月     3    日
                                      書記官  楊茱宜


司法院資訊處製作；財團法人民間司法改革基金會備份。
